【裁判字號】    99,交聲,1253
【裁判日期】    991029
【裁判案由】    違反道路交通管理處罰條例聲明異議
【裁判全文】
臺灣臺北地方法院交通事件裁定        99年度交聲字第1253號
原處分機關  臺北市交通事件裁決所
受處分人    浩建企業有限公司
代  理  人  甲○○
上列受分人因違反道路交通管理處罰條例案件，對於臺北市交通
事件裁決所99年7月12日所為之處分（原處分案號：北市裁罰字
第裁22-ZDB138770號），聲明異議，本院裁定如下：
    主  文
異議駁回。
    理  由
一、按汽車行駛於高速公路、快速公路或設站管制之道路，不遵
    使用限制、禁止、行車管制及管理事項之管制規則，而有未
    保持安全距離之行為者，處新臺幣（下同）3,000元以上6,
    000元以下罰鍰，並記違規點數1點，道路交通管理處罰條例
    第33條第1項第2款、第63條第1項第1款定有明文；又依違反
    道路交通管理事件統一裁罰基準及處理細則所訂之違反道路
    交通管理事件統一裁罰基準表，亦明定汽車行駛於高速公路
    ，未保持安全距離，而於期限內繳納或到案聽候裁決者，處
    3,000元之罰鍰，並記違規點數1點。
二、本件異議人即受處分人所有之車牌號碼DH-1307號自小客車
    （下稱本案車輛），於民國99年5月6日15時7分許，行經國
    道一號公路北上272.8公里處之高速公路，經內政部警政署
    國道公路警察局第四警察隊員警現場，目睹該車與前車距離
    不足30公尺，以有未保持行車安全距離之違規，予以錄影舉
    發，並掣發舉發違反道路交通管理事件通知單。原處分機關
    函請舉發機關調查結果，仍認受處分人有上開違規行為，乃
    依道路交通管理處罰條例第33條第1項第2款、第63條第1項
    第1款規定，於99年7月12日裁處受處分人3,000元罰鍰，並
    記違規點數1點。
三、受處分人聲明異議意旨略以：舉發照片不能說明當時可能有
    下列情況：前車變換車道，急切至異議人車輛前方，導致
    與前車間未能保持之安全距離；前車無預警突然緊急剎車
    ，至異議人車輛追近而無法保持安全距離；前車之速度低
    於每小時90公里云云。但查：
(一)、按依據高速公路及快速公路交通管制規則第6條規定：汽車
    行駛高速公路及快速公路，前後兩車間之行車安全距離，在
    正常天候狀況下，依下列規定：一、小型車：車輛速率每小
    時公里數值除以二，單位為公尺。經查：受處分人本案車輛
    ，於前述時、地，經警測得該車時速117公里，依上開規定
    ，應與前車保持58.5公尺之距離，惟本案車輛與前車距離顯
    不足30公尺，為異議人所不爭執，並有錄影光碟、採證照片
    1張（本院卷第19頁）在卷可稽，足信為真實。
(二)、且經本庭勘驗當日之違規存證錄影光碟結果：15時07分00秒
    ，一輛深色之車輛自天橋（錄影機位置）下，由最內側車道
    開出；15時07分01秒異議人之車輛自天橋下，由最內側車道
    開出；直至15時07分07秒，異議人車輛被測得與前述深色車
    輛未保持安全距離為止，其間並無前車變換車道或有車輛急
    切至異議人車輛前方之情形；又異議人前方深色車輛與外側
    第二、三車道之車輛，約保持相當之速度，並無緊急剎車之
    情形，均經本院勘驗屬實，有勘驗筆錄及列印照片等附卷可
    稽（本院卷第25頁、21至22頁）。另異議人車輛於15時07分
    07秒，經測得與前車未保持安全距離時，其時速為117公里
    ，有警方採證照片1張在卷可參（本院卷第19頁）。而當時
    車流量不多，以異議人前方車輛與外側第二、三車道之車輛
    相對位置觀察，異議人前方深色車輛之速度較其外側三部車
    輛之速度仍稍快，有前述錄影光碟、列印照片、採證照片等
    可為佐證，應足信異議人前方之深色車輛，行車速度應該為
    一般車速即每小時90公里至110公里之間，故異議人以前方
    車輛之車速低於每小時90公里等語置辯，顯屬無據。
四、綜上所述，本件受處分人確有「汽車行駛高速公路未依規定
    與前車保持安全距離」之違規行為，原處分機關依道路交通
    管理處罰條例第33條第1項第2款、第63條第1項第1款 (原裁
    決書漏載第1款)及違反道路交通管理事件統一裁罰基準及處
    理細則所訂之違反道路交通管理事件統一裁罰基準表之規定
    裁處罰鍰3,000元，並記違規點數1點，核無違誤，本件受處
    分人之異議為無理由，自應將其異議駁回。
據上論斷，應依道路交通案件處理辦法第19條，裁定如主文。
中    華    民    國    99    年    10    月    29    日
                  交通法庭法  官  蔡坤湖
以上正本證明與原本無異。
如不服本裁定應於送達後5日內向本院提出抗告狀。
                                書記官  彭自青
中    華    民    國    99    年    11    月    3     日

司法院資訊處製作；財團法人民間司法改革基金會備份。
